臺灣彰化地方法院刑事判決　　　　　　　95年度訴字第2080號
公　訴　人　臺灣彰化地方法院檢察署檢察官
被　　　告　甲○○
　　　　　　　　　　　4號
上列被告因違反毒品危害防制條例案件，經檢察官提起公訴（九
十五年度毒偵字第四三八五號、第四三八六號），本院裁定由受
命法官獨任進行簡式審判程序判決如下：
    主  文
甲○○施用第一級毒品，累犯，處有期徒刑壹年；扣案之第一級
毒品海洛因貳包（合計毛重零點伍公克）沒收銷燬之。又施用第
二級毒品，累犯，處有期徒刑捌月；扣案之第二級毒品甲基安非
他命拾參包（合計毛重伍點捌捌公克）沒收銷燬之，塑膠袋壹個
及玻璃吸食器貳支均沒收。應執行有期徒刑壹年陸月；扣案之第
一級毒品海洛因貳包（合計毛重零點伍公克）及第二級毒品甲基
安非他命拾參包（合計毛重伍點捌捌公克）均沒收銷燬之，塑膠
袋壹個及玻璃吸食器貳支均沒收。
    事  實
一、甲○○前於民國八十八年間曾因施用毒品案件，經送觀察、
    勒戒後，認有繼續施用毒品之傾向，復送強制戒治，嗣於九
    十年七月十九日執行完畢釋放，並由臺灣彰化地方法院檢察
    署檢察官於同年八月八日以九十年度戒毒偵字第一一八八號
    、第一一八九號、第一一九○號為不起訴處分確定。復於上
    開強制戒治執行完畢釋放後五年內之九十二年間，因施用第
    一、二級毒品案件，經本院各判處有期徒刑九月、七月，並
    定應執行有期徒刑一年二月確定，而其入監執行後，於九十
    四年二月十八日執行完畢。詎仍不知悔改，復基於施用第一
    級毒品海洛因之犯意，於九十五年十月二十五日下午三時許
    ，在彰化縣竹塘鄉○○○路路旁，以將海洛因摻入香菸內再
    點火吸食之方式，施用第一級毒品海洛因一次；另基於施用
    第二級毒品甲基安非他命之犯意，於九十五年十月二十五日
    下午三時許，在同上處所，以將甲基安非他命置於玻璃吸食
    器內，再以火加熱吸食所產生煙霧之方式，施用甲基安非他
    命一次。嗣先於九十五年十月二十七日下午五時三十五分許
    ，為警在彰化縣埤頭鄉○○村○○路六六巷十六弄十一號查
    獲，並扣得海洛因二包（合計毛重○‧五公克）；後於同年
    月二十八日晚間十一時五十分許，為警在彰化縣埤頭鄉○○
    村○○路○段三九○號前查獲，並扣得甲基安非他命十三包
    （合計毛重五‧八八公克）及其所有供施用甲基安非他命所
    用之塑膠袋一個、玻璃吸食器二支。
二、案經彰化縣警察局北斗分局報告臺灣彰化地方法院檢察署檢
    察官偵查起訴。
    理  由
一、訊據被告甲○○對於上揭施用第一級毒品海洛因及第二級毒
    品甲基安非他命之犯行均坦承不諱，且其先後於事實欄所載
    時、地為警查獲後，經警採集其尿液送驗，結果均呈嗎啡及
    甲基安非他命陽性反應，有尿液代號與真實姓名對照認證單
    及詮昕科技股份有限公司濫用藥物尿液檢驗報告各二紙附卷
    可稽；另扣案之白粉二包及白色晶體十三包經彰化縣警察局
    北斗分局檢驗結果，分別係海洛因、甲基安非他命無訛，亦
    有該分局出具之扣押筆錄二份在卷可按，此外復有塑膠袋一
    個及玻璃吸食器二支扣案可資佐證，足徵被告之自白與事實
    相符。又按修正毒品危害防制條例就施用毒品者，僅於「初
    犯」及「五年後再犯」二種情形，有其追訴條件之限制，即
    須於初犯經觀察、勒戒或強制戒治釋放後，五年內均無施用
    毒品之行為，始能認其前所實施之觀察、勒戒或強制戒治已
    足遮斷毒癮，而得於五年後再犯時，再予適用初犯之規定，
    重行觀察、勒戒等程序；倘五年內已經再犯，被依法追訴處
    罰，縱其第三次（或第三次以上）施用毒品之時間在初犯釋
    放五年以後，即與「五年後再犯」之情形有別，且因已於「
    五年內再犯」，顯見其再犯率甚高，原實施觀察、勒戒或強
    制戒治，已無法收其實效，而無五年戒斷期之存在，自無再
    經觀察、勒戒及強制戒治之必要，應由檢察官逕行起訴，最
    高法院九十五年度台非字第五九號判決、九十五年度台非字
    第六五號判決及九十五年度第七次刑事庭會議決定足供參照
    。查本件被告曾於八十八年間因施用毒品案件，經送觀察、
    勒戒後，認有繼續施用毒品之傾向，復送強制戒治，嗣於九
    十年七月十九日執行完畢釋放，並由臺灣彰化地方法院檢察
    署檢察官於同年八月八日以九十年度戒毒偵字第一一八八號
    、第一一八九號、第一一九○號為不起訴處分確定，又於九
    十二年間，因施用第一、二級毒品案件，經本院各判處有期
    徒刑九月、七月，並定應執行有期徒刑一年二月確定，而其
    入監執行後，於九十四年二月十八日執行完畢等情，有臺灣
    彰化地方法院檢察署刑案資料查註紀錄表及臺灣高等法院被
    告全國前案紀錄表各一份在卷可參，是以依照上開說明，本
    件被告施用毒品之犯行既經檢察官提起公訴，本院自應依法
    論科。綜上，本件事證明確，被告上開施用毒品之犯行，應
    堪認定。
二、核被告甲○○所為，係犯毒品危害防制條例第十條第一項之
    施用第一級毒品罪、第二項之施用第二級毒品罪。被告為施
    用而持有第一級毒品毒品海洛因、第二級毒品甲基安非他命
    之低度行為，已分別為施用該級毒品之高度行為所吸收，均
    不另論罪。又其所犯上開二罪間，犯意各別，罪質互殊，應
    予分論併罰。再被告前於九十二年間曾因施用第一、二級毒
    品案件，經本院各判處有期徒刑九月、七月，並定應執行有
    期徒刑一年二月確定，而其入監執行後，於九十四年二月十
    八日執行完畢等情，有臺灣彰化地方法院檢察署刑案資料查
    註紀錄表及臺灣高等法院被告全國前案紀錄表各一份在卷可
    憑，則其於五年以內故意再犯本件有期徒刑以上之二罪，構
    成累犯，均應依刑法第四十七條第一項之規定加重其刑。爰
    審酌被告前即有施用毒品之前科，經強制戒治後，仍不能戒
    除毒癮，竟再度施用毒品戕害自身健康，及其犯罪之動機、
    目的、所生危害及犯罪後之態度等一切情狀，就其所犯上開
    二罪分別量處如主文所示之刑，並依刑法第五十一條第五款
    之規定，定其應執行之刑，以示懲儆。扣案之海洛因二包（
    合計毛重○‧五公克）、甲基安非他命十三包（合計毛重五
    ‧八八公克），分別係查獲之第一級、第二級毒品，應依毒
    品危害防制條例第十八條第一項前段之規定，均宣告沒收銷
    燬之；塑膠袋一個、玻璃吸食器二支，為被告所有供施用甲
    基安非他命所用之物，業據被告供承在卷，爰依刑法第三十
    八條第一項第二款之規定宣告沒收。
據上論斷，應依刑事訴訟法第二百七十三條之一第一項、第二百
九十九條第一項前段，毒品危害防制條例第十條第一項、第二項
、第十八條第一項前段，刑法第十一條前段、第四十七條第一項
、第五十一條第五款、第三十八條第一項第二款，判決如主文。
本案經檢察官劉世豪到庭執行職務。
中　　華　　民　　國　　96　　年　　1 　　月　　17　　日
                        臺灣彰化地方法院刑事第七庭
                                      法  官    紀佳良
以上正本證明與原本無異。
如不服本判決，應於判決送達後十日內向本院提出上訴狀 (須附
繕本 )。
中　　華　　民　　國　　96　　年　　1 　　月　　17　　日
                                      書記官    王惠嬌
附錄論罪科刑法條：
毒品危害防制條例第十條：
施用第一級毒品者，處六月以上五年以下有期徒刑。
施用第二級毒品者，處三年以下有期徒刑。
